【裁判字號】    98,聲,816
【裁判日期】    981231
【裁判案由】    通知受擔保利益人行使權利
【裁判全文】
臺灣新竹地方法院民事裁定               98年度聲字第816號
聲  請  人  泰菱系統工程股份有限公司
法定代理人  甲○○
相  對  人  王泉鑫即順發工程行
上列當事人間因假扣押供擔保強制執行事件，聲請人聲請通知相
對人限期行使權利，本院裁定如下：
    主    文
相對人應於本裁定送達後二十一日內，就其因本院民國九十六年
度執全字第一一四七號假扣押執行所受之損害，向聲請人行使權
利，並向本院提出為行使權利之證明。
聲請費用由相對人負擔。
    理    由
一、按訴訟終結後，法院得依供擔保人之聲請，通知受擔保利益
    人於一定期間內行使權利並向法院為行使權利之證明，民事
    訴訟法第104條第1項第3款後段定有明文。另所謂「訴訟終
    結」，固應從廣義解釋，包括撤銷假扣押或假處分裁定及執
    行程序終結在內。惟強制執行法第132條已於民國85年10月9
    日修正增列第3項規定債權人收受假扣押或假處分裁定後已
    逾30日者不得聲請執行。故假扣押或假處分之供擔保人，於
    法院撤銷假扣押或假處分之執行後，如該假扣押或假處分裁
    定已逾上開30日期間而不得聲請執行時，自不因供擔保人未
    聲請撤銷假扣押或假處分裁定，而影響其依民事訴訟法第
    106條準用同法第104條第1項規定行使定期催告及返還擔保
    物之權利，最高法院88年度臺抗字第682號裁判要旨可資參
    照。
二、本件聲請意旨略以：聲請人與相對人間給付貨款事件，聲請
    人前遵本院96年度裁全字第1147號民事裁定，為擔保假扣押
    之實施，提供新臺幣23萬元為擔保金，並以臺灣桃園地方法
    院96年度存字第3459號提存事件提存後，聲請該院以96年度
    執全字第2739號假扣押執行在案。茲因兩造間於本院96年度
    訴字第482 號事件業經判決確定是本案訴訟業已終結，且上
    開臺灣桃園地方法院96年度執全字第2739號假扣押業已撤回
    ，爰依據民事訴訟法第104 條第1 項第3 款後段之規定請求
    本院通知相對人於一定期限內行使權利並向本院為行使權利
    之證明等語。並提出本院96年度裁全字第1147號民事裁定、
    臺灣桃園地方法院96年度存字第3459號提存書、臺灣桃園地
    方法院民事執行處98年9 月10日桃院永96執全武字第2739號
    通知等件為證。
三、經查，聲請人主張上情，業據本院依職權調取上開資卷宗核
    閱無訛。而聲請人既已撤回桃園地方法院96 年度執全字第
    2739號假扣押執行事件之聲請，則本件執行程序業已終結，
    按前揭裁判要旨，符合廣義的訴訟終結要件，從而，聲請人
    聲請通知相對人限期行使權利，核與首揭規定相符，自應予
    准許。
四、依民事訴訟法第95條、第78條，裁定如主文。
中    華    民    國    98    年    12    月    31    日
                  民事第一庭    法  官  許翠玲
以上正本係照原本做成。
如對本裁定抗告須於裁定送達後10日內向本院提出抗告狀。
中    華    民    國    98    年    12    月    31    日
                                書記官  江靜玲

司法院資訊處製作；財團法人民間司法改革基金會備份。
